【裁判字號】    98,交聲,4620
【裁判日期】    990121
【裁判案由】    交管條例聲異
【裁判全文】
臺灣板橋地方法院交通事件裁定        98年度交聲字第4620號
原處分機關  交通部公路總局臺北區監理所
異  議  人  乙○○○○
代  表  人  甲○○  43歲(民.
上列異議人即受處分人因違反道路交通管理處罰條例案件，對於
交通部公路總局臺北區監理所民國98年12月14日所為之北監自裁
字第裁40-CX0000000號處分，聲明異議，本院裁定如下：
    主  文
異議駁回。
    理  由
一、原處分意旨略以：異議人即受處分人乙○○○○所有之車號
    270-QM號自用一般大貨車，於民國98年10月12日13時45分許
    ，行經臺北縣蘆洲市○○路與永平街32巷口時，有「駕車行
    經有燈光號誌管制之交岔路口闖紅燈」之違規行為，嗣經員
    警以臺北縣政府警察局北縣警交大字第CX0000000 號舉發違
    反道路交通管理事件通知單逕行舉發後，原處分機關於98年
    12月14日以北監自裁字第裁40-CX0000000號違反道路交通管
    理事件裁決書，依道路交通管理處罰條例第53條第1 項、第
    63 條 第1 項第3 款（裁決書漏載第3 款）之規定，裁處罰
    鍰新臺幣（下同）3,600 元，並記違規點數3 點。
二、異議意旨略以：異議人乙○○○○之司機駕駛該車行經上開
    路口時，路口號誌為綠燈，待通過路口後，因前方下橋車輛
    眾多，交通壅塞，故迴堵於路口至燈號轉為紅燈，其並未闖
    紅燈，為此聲明異議，請求撤銷原處分云云。
三、按汽車駕駛人，行經有燈光號誌管制之交岔路口闖紅燈者，
    處1,800 元以上5,400 元以下罰鍰，並記違規點數3 點，道
    路交通管理處罰條例第53條第1 項、第63條第1 項第3 款分
    別定有明文。
四、經查：
(一)、異議人所有之車號270-QM號自用一般大貨車，於98年10 月
    12日13時45分許，有行經臺北縣蘆洲市○○路與永平街32巷
    口之事實，為異議人所不爭執，並有臺北縣政府警察局北縣
    警交大字第CX0000000 號舉發違反道路交通管理事件通知單
    、採證照片2 張、原處分機關98年12月14日北監自裁字第裁
    40-CX0000000違反道路交通管理事件裁決書1 份附卷可稽，
    是此部分之事實堪予認定。
(二)、雖異議人辯稱：該車係於綠燈時即通過路口，因前方車輛壅
    塞始迴堵於路口，並未闖紅燈云云。惟經本院傳喚舉發員警
    即臺北縣政府警察局蘆洲分局交通分隊員警許清欽到庭並具
    結證稱：「卷附之2 張採證照片是我用相機拍攝的，當時我
    在成蘆橋上第二根燈桿往下拍攝，這個路口一直是我們取締
    的重點，因為該路口有分平面車道專用號誌與下橋車輛專用
    號誌，共有三個時向，分別為成蘆橋下橋、平面車道及與平
    面車道垂直的小巷子。第1 個時相為平面車道綠燈，下橋及
    巷子口的號誌為紅燈，下1 個時向是巷子口號誌會變成綠燈
    ，換成巷子出來的車行走，時間我沒有仔細算過，但是至少
    有15秒以上，此時平面車道仍是紅燈的；下1 個時向是巷子
    口變成紅燈，又換成成蘆橋的下橋號誌變成綠燈，很多平面
    車道的車輛看到下橋專用道變成綠燈，就會跟著行走，所以
    採證的2 張照片才會有秒差。下橋方向的綠燈大約有30秒以
    上。採證照片的第1 張，當時巷子口是綠燈，平面車道是紅
    燈，成蘆橋也是紅燈。第2 張照片當時巷子口變成紅燈，成
    蘆橋下橋號誌變成綠燈，平面車道是紅燈」等語（見本院99
    年1 月20日訊問筆錄第2 至4 頁）等語，且經本院當庭播放
    證人許清欽所提出當日拍攝之另張照片光碟檔案，其上顯示
    異議人所有之上開車輛通過停止線時，該平面車道號誌確係
    紅燈無誤，有上開光碟翻拍之照片1 張在卷足佐，核與證人
    許清欽前揭證述情節相符，故異議人之車輛確有「駕車行經
    有燈光號誌管制之交岔路口闖紅燈」之違規行為無誤。
五、綜上所述，異議人即受處分人所有之車輛確有於前述時、地
    闖紅燈之違規行為。是原處分機關援引道路交通管理處罰條
    例第53條第1 項、第63條第1 項第3 款（裁決書漏載第3 款
    ）之規定，據以裁處罰鍰3,600 元，並記違規點數3 點，核
    無違誤，本件異議人之異議為無理由，應予駁回。
據上論斷，應依道路交通案件處理辦法第19條，裁定如主文。
中    華    民    國    99    年    1     月    21    日
                  交通法庭  法  官  陳昭筠
以上正本證明與原本無異。
如不服本裁定應於送達後5日內向本院提出抗告狀。
                            書記官  黃文儀
中    華    民    國    99    年    1     月    25    日

司法院資訊處製作；財團法人民間司法改革基金會備份。
